Inventaris van het archief van het Ministerie van Justitie: Directoraat-Generaal voor de Bijzondere Rechtspleging (DGBR), 1945-1958 (1983)
Nationaal Archief, Den Haag
- BUREAU BIJZONDERE RECHTSPLEGING, 1949-1958, 3
  - Taakuitvoering, 3.3
    - Behandelen van verzoeken en klachten van politieke delinquenten, 3.3.1
      - Kwijtschelding van internering / vervroegde invrijheidstelling, 3.3.1.1
        - Stukken betreffende de aanvragen tot vervroegde invrijheidstelling van personen die tot de maatregel van internering veroordeeld waren, afschriften van besluiten houdende gunstige beslissingen (DGBR, afd. IA exh.nrs beginnend met 4000 en BBR exh.nrs beginnend met 1500), 1947-1952.; 1953-20
          - nrs. 4776 - 4814, 2017
          - nrs. 4815 - 4839, 2018
          - nrs. 4840 - 4869, 2019
          - nrs. 4870 - 4909, 2020
          - nrs. 4910 - 4969, 2021
          - nrs. 4970 - 5019, 2022
          - nrs. 5020 - 5075, 2023
          - nrs. 5076 - 5119, 2024
          - nrs. 5121 - 5159, 2025
          - nrs. 5162 - 5200, 2026
          - nrs. 5204 - 5243, 2027
          - nrs. 5244 - 5336, 2028
        - Afschriften van bevelen tot aanhouding van degenen die door een tribunaal veroordeeld zijn tot de maatregel van internering, alfabetisch op naam geordend, 1948-1949.; 2029-2030; 2 pakken
          Bevat ook stukken van Afdeling I DGBR
          - A - P, 2029
          - R - Z, 2030
        - Lijsten met namen van personen die zijn veroordeeld tot de dood, levenslang en gevangenisstraf van 10 jaar en meer, 1948-1952, 1970.; 2031; 1 omslag
        - Afschriften van besluiten en correspondentie tot kwijtschelding van de maatregel van internering, numeriek geordend, 1949-1952.; 2032-2033; 2 pakken
          Grondslag: art. 2, 4e lid van het Tribunaalbesluit
          - Nrs. 408 - 599, 2032
          - Nrs. 600 - 734, 2033
        - Agenda's van ingekomen stukken ten behoeve van de vervroegde invrijheidstelling, exh.nrs. dagelijks beginnend met 1500, 1949-1952.; 2034-2037
          Voor stukken zie inv.nrs. 1936-2032
          - 1949, 2034
          - 1950, 2035
          - 1951, 2036
          - 1952, 2037; omslag
        - Stukken betreffende toewijzing van verzoeken om vervroegde invrijheidstelling van personen die tot de maatregel van internering veroordeeld waren, afschriften van besluiten, 1950-1952.; 2038-2039; 2 pakken
          Grondslag: art. 2, 3e lid, van het Tribunaalbesluit, de artt. 3 en 4 van het KB van 28 april 1949 (Stb. no. J. 187)
          - nrs. 5251 - 5274, 2038
          - nrs. 5275 - 5343, 2039
        - Afschriften van besluiten tot kwijtschelding van de maatregel van internering, 1950-1958.; 2040-2041; 2 pakken
          - 1950-1958 A-Z alfabetisch. Stukken hebben nummering van de 2e Afdeling, 2040
          - 1953-1958 A-Z alfabetisch. Stukken hebben BBR-nummering, 2041
      - Vermindering van verbeurdverklaring, 3.3.1.2
        - Besluiten tot vermindering danwel het niet ten uitvoer brengen van de opgelegde maatregelen inzake verbeurdverklaringen, 1949-1955.; 2042-2044; 2 pakken en 1 omslag
          Grondslag: art. 8, 3e lid van het Tribunaalbesluit
          - 1949-1950, 2042
          - 1950-1953, 2043
          - 1953-1955, 2044; omslag
        - Index op archiefbescheiden inzake de behandeling van verzoekschriften inzake de verbeurdverklaring als gevolg van economische collaboratie, 1950-1956.; 2045-2046; 1 kaartsysteem
          - A - K, 2045
          - L - Z, 2046
        - Stukken betreffende het behandelen van verzoekschriften tot vermindering van verbeurdverklaringen en herstel in de rechten, 1950-1959.; 2047-2059; 13 pakken
          Toegankelijk via inventariskaarten (inv.nrs. 2080-2086) en index (inv.nrs. 2045-2046)
          - 531/005, 531/030, 531/042, 531/075, 531/077, 531/117, 531/122, 531/144, 531/156, 2047
          - 531/169, 531/173, 531/237, 531/240, 531/274, 531/340, 531/355, 531/442, 531/450, 2048
          - 531/505, 531/533, 531/553, 532/025, 532/030, 532/055, 532/090, 532/095, 532/100, 532/115, 532/120, 532/145, 532/166, 532/293, 532/307, 532/325, 532/379, 532/524, 2049
          - 532/568, 532/570, 532/573, 532/589, 532/609, 532/663, 532/676, 532/713, 532/748, 533/002, 533/030, 533/040, 2050
          - 533/115, 533/125, 533/254, 533/283, 533/488, 534/007, 534/032, 534/043, 534/147, 534/162, 534/240, 534/252-534/253, 534/260, 534/312, 534/350, 534/423, 534/431, 534/438, 2051
          - 541/015, 541/091, 541/171, 541/222-541/223, 541/226, 541/253, 541/273, 541/282, 541/339, 542/012, 542/020, 542/081, 542/188, 2052
          - 542/257, 542/339, 543/038, 543/082, 543/128, 543/129, 543/183, 543/244, 544/126, 544/161, 544/209, 544/222, 544/225, 2053
          - 551/016, 551/034, 551/076, 551/093, 551/114, 551/124, 551/157, 551/165, 552/012, 552/017, 552/030, 552/035-552/037, 552/051, 552/060, 552/139, 552/149, 552/157, 553/063, 553/084, 553/145, 553/197, 554/006, 554/044-554/045, 554/060, 2054
          - 554/061, 554/072, 554/095, 554/128, 554/135, 554/149, 554/161, 561/014, 561/048, 561/051, 561/111, 562/043, 562/088, 562/096, 562/100, 562/103, 562/143, 562/186, 563/035, 563/039, 563/065, 563/085, 563/090, 564/001, 564/005, 2055
          - 564/007, 564/019, 564/023, 564/034, 564/046, 564/052, 564/064, 564/070, 564/072, 564/073, 564/075, 564/078, 564/081-564/085, 564/087-564/088, 571/001-571/002, 571/004-571/005, 571/007-571/009, 571/011-571/012, 571/014-571/016, 571/018-571/020, 571/022-571/025, 571/027-571/032, 571/034-571/036, 571/038, 571/041-571/043, 571/046, 571/048-571/061, 571/063-571/066, 572/002-572/003, 2056
          - 572/004, 572/006-572/017, 572/019-572/026, 572/028-572/029, 572/032-572/035, 572/037-572/040, 573/001-573/003, 573/005-573/007, 573/009-573/026, 573/028, 574/001-574/014, 574/016-574/035, 574/037, 574/039-574/040, 574/042-574/043, 574/045-574/047, 2057
          - 581/002-581/009, 581/011-581/013, 581/015, 581/017, 581/019-581/020, 581/022, 581/022-581/026, 581/028-581/032, 581/034-581/035, 582/001, 582/004-582/005, 582/007-582/017, 582/020-582/034, 582/036-582/039, 583/001, 583/003, 583/005, 583/008, 583/010, 584/001-584/002, 584/007, 584/011, 2058
          - 591/001-591/002, 591/005, 591/007-591/009, 592/001-592/002, 593/001-593/002, 593/005, 593/012-593/014, 593/023, 594/004, 594/008, 601/002, 601/006, 601/007, 601/010, 602/002, 2059
        - Toegang tot archiefbescheiden inzake de behandelingen van verzoekschriften tot vermindering van verbeurdverklaringen en herstel in de rechten en schadevergoedingen, z.d.; 2060-2062; 1 kaartsysteem
          - A - Ha, 2060
          - He - O, 2061
          - P - Z, 2062
      - Herstel in rechten, 3.3.1.3
        - Correspondentie en (ontwerp) ministeriële beschikkingen inzake verzoeken om herstel in rechten, 1947-1956.; 2063-2068; 5 pakken en 1 omslag
          - Afschriften beschikkingen verzonden aan de Hoge Autoriteiten, 1950-1951, 2063
            Geordend op plaatsnaam Hoge Autoriteit
          - Afschriften beschikkingen verzonden aan de Officieren van Justitie bij de Bijzondere Strafkamers, 1950-1951, 2064
            Geordend op plaatsnaam Bijzondere Strafkamer
          - Beschikkingen A - Z, 1947-1949, 2065
            Geordend op achternaam
          - Beschikkingen A - Z, 1949-1950, 2066
          - Beschikkingen A - Z, 1951-1952, 2067
          - Beschikkingen A - Z, 1951-1956, 2068; omslag
        - Stukken betreffende richtlijnen voor het verlenen van buitenlandse paspoorten aan gewezen politieke delinquenten, 1949.; 2069; 1 omslag
        - Besluiten betreffende het herstellen in het recht om ambten te bekleden, het recht om bij de gewapende macht te dienen en het recht tot kiezen en verkiesbaarheid, 1949-1953.; 2070-2076; 7 pakken
          Grondslag: artt. 3 en 4 van de Regeling Ontzetting Rechten (Stbl. no. G 218)
          - A - C, 2070
          - D - G, 2071
          - H - J, 2072
          - K - M, 2073
          - N - R, 2074
          - S - U, 2075
          - T - Z, 2076
        - Stukken betreffende het afwijzen van verzoeken om herstel in het recht tot kiezen en verkiesbaarheid, 1950-1954.; 2077-2079; 3 pakken
          - 1950-1951, 2077
          - 1952-1953, 2078
          - 1954, 2079
        - Toegang tot archiefbescheiden inzake de behandelingen van verzoekschriften tot herstel in de rechten, 1950-1956.; 2080-2086; 1 kaartsysteem
          - A - B, 2080
          - C - G, 2081
          - H - Kom, 2082
          - Kon - N, 2083
          - O - Sna, 2084
          - Sne - Wie, 2085
          - Wig - Z, 2086
        - Toegang op de persoonsdossiers over het herstellen in het recht tot kiezen en verkiesbaar stellen, 1950-1962.; 2087-2088; 2 pakken
          - A-K, 2087
          - L-Z, 2088
        - Nota en wetsontwerp inzake voorziening ter wegneming van staatloosheid, 1951-1953.; 2089; 1 omslag
        - Besluiten betreffende het herstellen in het recht om ambten te bekleden, het recht om bij de gewapende macht te dienen en het recht tot kiezen en verkiesbaarheid, 1953-1958.; 2090-2096; 7 pakken
          Grondslag: artt. 3 en 4 van de Regeling Ontzetting Rechten (Stb. no. G 218)
          - BBR.nr. 531/001 - 531/605, 2090
          - BBR.nr. 532/004 - 532/827, 2091
          - BBR.nr. 533/003 - 534/448, 2092
          - BBR.nr. 541/001 - 542/411, 2093
          - BBR.nr. 543/001 - 544/250, 2094
          - BBR.nr. 551/001 - 554/170, 2095
          - BBR.nr. 561/001 - 582/007, 2096
        - Correspondentie inzake adviezen tot het afgeven c.q. weigeren van paspoorten aan (ex) politieke delinquenten, 1953-1958.; 2097-2110; 14 pakken
          Numeriek geordend voorafgegaan door de aanduiding "pasp."
          - nr. 08002 - 08400, 2097
          - nr. 08401 - 08800, 2098
          - nr. 08801 - 09200, 2099
          - nr. 09202 - 09597, 2100
          - nr. 09601 - 10000, 2101
          - nr. 10001 - 11400, 2102
          - nr. 11401 - 11899, 2103
          - nr. 11901 - 12599, 2104
          - nr. 12601 - 13060, 2105
          - nr. 13061 - 13500, 2106
          - nr. 13501 - 14347, 2107
          - nr. 14351 - 14897, 2108
          - nr. 14903 - 15300, 2109
          - nr. 15301 - 15695, 2110
        - Toegang tot archiefbescheiden inzake de behandelingen van verzoekschriften tot herstel in de rechten, z.d.; 2111-2113; 1 kaartsysteem
          - A - G, 2111
          - H - M, 2112
          - N - Z, 2113
        - Uitgaande brieven en beschikkingen betreffende verzoeken om herstel van rechten, restitutie van verbeurdverklaringen en schadevergoedingen, alfabetisch geordend op naam van verzoeker, doorslagen., 1953-1956; 2199-2200; 2 pakken
          - 1953, 2199
          - 1954-1956, 2200
        - Correspondentie betreffende het verstrekken van mededelingen aan burgemeesters dat de grond voor uitsluiting van het kiesrecht is komen te vervallen, alsmede mededelingen aan overheidsinstellingen of iemand al dan niet uit het kiesrecht is ontzet., 1949 november - 1958 juli; 2209-2231; 23 pakken
          Numeriek geordend op briefnummers, gevolgd door de aanduiding "BBR". Een gedeelte van de brieven uit 1951 ontbreekt.
          - 1 - 400 1949-1950, 2209
          - 401 - 800 1950, 2210
          - 801 - 1200 1950, 2211
          - 1201 - 1600 1950, 2212
          - 1601 - 2000 1950-1951, 2213
          - 381 - 780 1951, 2214
          - 781 - 1130 1951-1952, 2215
          - 1131 - 1500 1952, 2216
          - 1501 - 1900 1952, 2217
          - 1901 - 2285 1952, 2218
          - 2286 - 2670 1952-1953, 2219
          - 2671 - 3085 1953, 2220
          - 3086 - 3510 1953, 2221
          - 3511 - 3884 1953, 2222
          - 3885 - 4285 1953-1954, 2223
          - 4286 - 4668, 7669 - 7685 1954, 2224
          - 7686 - 8113 1954, 2225
          - 8114 - 8578 1954-1955, 2226
          - 8579 - 8952 1955, 2227
          - 8957 - 10100 1955-1956, 2228
          - 10101 - 10470 1956, 2229
          - 10471 - 10766 1956-1957, 2230
          - 10767 - 11525 1957-1958, 2231
        - Alfabetisch register van namen van personen, aan wie een vergoeding is verleend krachtens de Wet van 13 oktober 1950 Stb. K450, wegens onterechte behandeling als politiek delinquent., 1951-1954; 2232; 2 delen
          Het register verwijst naar de data en nummers van de beschikkingen in het chronologisch archief (toegang 2.09.22)
    - Verstrekken van inlichtingen, 3.3.2
      - Stukken betreffende het verstrekken van inlichtingen uit de strafdossiers van het Centraal Archief Bijzondere Rechtspleging, 1949-1950.; 2114-2187; 74 pakken
        De stukken zijn geordend op agendanummer. Zie voor de bijbehorende agenda's de inv.nrs. 2192-2195
        - 1949, nrs. 00001 - 00200, 2114
        - 1949, nrs. 00202 - 00400, 2115
        - 1949, nrs. 00401 - 00550, 2116
        - 1949, nrs. 00551 - 00730, 2117
        - 1950, nrs. 00001 - 00200, 2118
        - 1950, nrs. 00201 - 00400, 2119
        - 1950, nrs. 00401 - 00600, 2120
        - 1950, nrs. 00601 - 00800, 2121
        - 1950, nrs. 00801 - 01000, 2122
        - 1950, nrs. 01001 - 01200, 2123
        - 1950, nrs. 01201 - 01400, 2124
        - 1950, nrs. 01422 - 01601, 2125
        - 1950, nrs. 01602 - 01800, 2126
        - 1950, nrs. 01801 - 01999, 2127
        - 1950, nrs. 02000 - 02200, 2128
        - 1950, nrs. 02201 - 02400, 2129
        - 1950, nrs. 02401 - 02600, 2130
        - 1950, nrs. 02601 - 02800, 2131
        - 1950, nrs. 02801 - 03000, 2132
        - 1950, nrs. 03001 - 03202, 2133
        - 1950, nrs. 03203 - 03400, 2134
        - 1950, nrs. 03401 - 03600, 2135
        - 1950, nrs. 03601 - 03799, 2136
        - 1950, nrs. 03801 - 04000, 2137
        - 1950, nrs. 04001 - 04200, 2138
        - 1950, nrs. 04201 - 04400, 2139
        - 1950, nrs. 04402 - 04600, 2140
        - 1950, nrs. 04601 - 04800, 2141
        - 1950, nrs. 04801 - 05000, 2142
        - 1950, nrs. 05002 - 05200, 2143
        - 1950, nrs. 05201 - 05400, 2144
        - 1950, nrs. 05401 - 05600, 2145
        - 1950, nrs. 05622 - 05799, 2146
        - 1950, nrs. 05801 - 06000, 2147
        - 1950, nrs. 06001 - 06200, 2148
        - 1950, nrs. 06201 - 06400, 2149
        - 1950, nrs. 06402 - 06600, 2150
        - 1950, nrs. 06601 - 06800, 2151
        - 1950, nrs. 06801 - 07000, 2152
        - 1950, nrs. 07001 - 07200, 2153
        - 1950, nrs. 07201 - 07400, 2154
        - 1950, nrs. 07401 - 07600, 2155
        - 1950, nrs. 07601 - 07800, 2156
        - 1950, nrs. 07801 - 08000, 2157
        - 1950, nrs. 08001 - 08199, 2158
        - 1950, nrs. 08201 - 08400, 2159
        - 1950, nrs. 08401 - 08600, 2160
        - 1950, nrs. 08601 - 08800, 2161
        - 1950, nrs. 08801 - 09000, 2162
        - 1950, nrs. 09001 - 09200, 2163
        - 1950, nrs. 09201 - 09400, 2164
        - 1950, nrs. 09401 - 09600, 2165
        - 1950, nrs. 09601 - 09800, 2166
        - 1950, nrs. 09801 - 10000, 2167
        - 1950, nrs. 10001 - 10200, 2168
        - 1950, nrs. 10201 - 10400, 2169
        - 1950, nrs. 10401 - 10600, 2170
        - 1950, nrs. 10601 - 10800, 2171
        - 1950, nrs. 10801 - 11000, 2172
        - 1950, nrs. 11001 - 11189, 2173
        - 1950, nrs. 11201 - 11800, 2174
        - 1950, nrs. 11859 - 12378, 2175
        - 1950, nrs. 12401 - 12800, 2176
        - 1950, nrs. 12801 - 13200, 2177
        - 1950, nrs. 13201 - 13800, 2178
        - 1950, nrs. 13801 - 14000, 2179
        - 1950, nrs. 14001 - 14400, 2180
        - 1950, nrs. 14401 - 14800, 2181
        - 1950, nrs. 14801 - 15000, 2182
        - 1950, nrs. 15001 - 15400, 2183
        - 1950, nrs. 15401 - 16000, 2184
        - 1950, nrs. 16001 - 16300, 2185
        - 1950, nrs. 16301 - 16731, 2186
        - 1950, nrs. 16947 - 17618, 2187
      - Agenda's van ingekomen stukken ten behoeve van het verstrekken van inlichtingen, 1949-1951.; 2188-2191; 2 pakken en 2 omslagen
        Zie voor de stukken de inv.nrs. 2114-2187
        - 1949, nrs. 1-731, opschrift 'Inlichtingen Zwarteweg', 2188
        - 1950, nrs. 1-10583, opschrift 'Inlichtingen Zwarteweg', 2189; pak
        - 1950, nrs. 10584-17618, opschrift 'Inlichtingen Zwarteweg', 2190; pak
        - 1951, nrs. 1-6549, opschrift 'Inlichtingen Zwarteweg', 2191
      - Correspondentie betreffende het verstrekken van informatie over (ex) politieke delinquenten uit de dossiers van het CABR, inzage in de dossiers alsmede het teruggeven van in beslag genomen documenten, welke in die dossiers waren achtergebleven., 1953-1958; 2192-2195; 4 pakken
        Numeriek geordend op briefnummers, gevolgd door de aanduiding "doss.". Uit deze correspondentieserie is het merendeel der brieven vernietigd, omdat deze betrekking hadden op uitlening van dossiers en op mededelingen dat geen dossiers resp. geen bezwarende gegevens in de dossiers aanwezig zijn. Deze serie is een vervolg op de serie beschreven onder de inv.nrs. 2114-2187. De stukken uit de periode 1951-1953 februari zijn spoorloos en vermoedelijk verloren gegaan.
        - 14430 - 24418 1953 mrt. - 1954 jan., 2192
        - 24421 - 37808 1954 feb. - 1955 mrt., 2193
        - 37928 - 57600 1955 apr. - 1956 dec., 2194
        - 57919 - 70043 1957 jan. - 1958 juli 3, 2195